臺灣苗栗地方法院民事小額判決
                                    111年度苗小字第579號
原      告  鄒菁方  
被      告  蘇筠傑即舜祥汽車保養廠

訴訟代理人  黃安妮  
上列當事人間汽車維修糾紛事件，本院於民國111年10月13日言
詞辯論終結，判決如下：
    主  文
被告應給付原告新臺幣肆萬參仟捌佰伍拾元，及自民國一一一年
八月十日起至清償日止，按週年利率百分之五計算之利息。
原告其餘之訴駁回。
訴訟費用新臺幣壹仟元由被告負擔。
本判決得假執行。
    事實及理由
一、原告主張:原告於民國111年2月18日不慎將其所有車號000-0
    000號自用小客車（下稱系爭自小客車）駛入農田中，造成
    該車輛車身及底盤等多處附著泥土，經拖吊至被告所經營之
    舜祥汽車保養廠，原告遂將該車交付予被告，並委請被告針
    對該車進行電腦檢查、進行相關修繕及清洗；然嗣後被告進
    行電腦檢查後僅針對車身刮痕進行烤漆及外觀清洗，旋即將
    該車輛於同年2月21日交還予原告，而未針對該車身底盤進
    行清洗及去除泥土，致底盤處附著之泥土日久變硬造成啟動
    馬達、電瓶損壞而需修繕更換，原告因而受有支出修繕費用
    新臺幣(下同)60,000元之損害，嗣伊於111年3月30日前往被
    告保養廠要求被告處置後遭拒。為此，爰依法請求被告應賠
    償上開修繕費用損害等語。並聲明:被告應給付原告60,000
    元，及自111年6月5日起至清償日為止，按年息百分之五計
    算之利息。
二、被告則以:伊受原告委託對系爭自小客車進行清潔、電腦檢
    查及刮痕烤漆處理後，實際上伊雖僅係對系爭自小客車車頭
    進行清洗而未清洗底盤，此乃係因該車輛底盤本設有護罩，
    行車電腦及電瓶之裝設位置均係位在車身底盤三分之二處，
    而系爭自小客車於事發時復僅有車頭插入農田中，自無清潔
    底盤全部之必要；又經伊進行電腦檢查後，該車輛可正常啟
    動，而系爭自小客車於111年2月22日交還予原告後，迄至11
    1年3月28日既仍可正常啟動，顯見電瓶應無故障損壞，故原
    告主張系爭自小客車之啟動馬達、電瓶受有損壞，均與伊無
    涉等語置辯。並聲明:原告之訴駁回。
三、按「承攬人完成工作，應使其具備約定之品質及無減少或滅
    失價值或不適於通常或約定使用之瑕疵。」、「工作有瑕疵
    者，定作人得定相當期限，請求承攬人修補之。」、「因可
    歸責於承攬人之事由，致工作發生瑕疵者，定作人除依前二
    條之規定，請求修補或解除契約，或請求減少報酬外，並得
    請求損害賠償。」，民法第492條、第493條第1項及第495條
    第1項分別定有明文。查:
㈠、原告主張系爭自小客車不愼駛入農田中，經拖吊至被告所經
    營之舜祥汽車保養廠，並委請被告針對該車進行電腦檢查、
    相關修繕及清洗；另原告嗣後將系爭小客車交付予中鎂汽車
    維修廠進行修繕後，而支出更換啟動馬達、電瓶等相關修繕
    費用共計60,000元等情，業據提出事故發生當時照片及中鎂
    汽車修繕單據等件為憑(見院卷第29至33頁)，且為被告不爭
    執(見院卷第45頁)，是此部分事實，自堪認定。
㈡、其次，原告主張被告受託承作系爭小客車電腦檢查、進行相
    關修繕及清洗工作，因未妥善檢查及進一步清洗該車輛底盤
    及去除泥土之瑕疵，造成該車輛啟動馬達、電瓶發生損壞一
    節，固為被告所否認，並以前詞置辯。然參諸證人即中鎂汽
    車維修廠服務主管甲○○到庭後證述:我負責系爭自小客車之
    維修，當初系爭小客車拖吊到我們廠時，車輛是無法啟動，
    因為在底盤下護板發現有泥巴，經拆卸底盤後發現啟動馬達
    下方有泥巴，造成啟動馬達短路及電瓶因連續啟動而損壞，
    因泥巴本身有水份，而啟動馬達內電路板長期在潮濕的狀態
    下會造成積體電路板短路，依據經驗、實際狀況，若不小心
    駛入農田內造成泥巴附著底盤，根據車主陳述此車輛在事發
    後還在路上行駛一段時間，所以當下應沒有立即損壞，在專
    業上的經驗，若立即處理，則損壞啟動馬達及電瓶的機率並
    不是非常高，但如果停滯一段時間未處理，會造成啟動馬達
    內部的損壞，從而導致電瓶的附加損壞，這應該是系爭自小
    客車啟動馬達及電瓶損壞的主要直接原因；而依據我們公司
    的車輛入廠處理標準程序，會先由服務顧問詢問車主故障狀
    況，如果有電子故障顯示，我們會先由電腦診斷，再由電腦
    的檢測計畫進行線路及控制單元的診察，必要時經過車主同
    意，會將電腦及控制單元做進一步的量測及判斷，大致上都
    可以先知道故障方向，而於電腦診斷過程中，雖無法直接察
    悉啟動馬達有水份或泥土存在，但可以看到斷路，即小馬達
    沒有辦法去推動大馬達的異狀存在；又通常發現底盤有泥土
    時，會建議車主進行底盤清洗、電子零件乾燥及保護等語（
    見院卷第52至57頁），可知，系爭自小客車之啟動馬達、電
    瓶損壞之直接原因，確係因該車輛底盤附著泥巴中之水份造
    成積體電路板短路所致，而該情狀本可於第一時間透過進行
    電腦診斷之斷路結果而察悉，並可藉由立即之底盤的清洗、
    電子零件的乾燥及保護等措施加以防免。基此，原告於本件
    事故發生後第一時間委請被告進行車輛清洗、電腦檢測時，
    既已同時告知本件事故發生過程，則被告理應可經由原告陳
    述事發過程、車輛底盤外觀泥巴附著及電腦檢測過程中斷路
    情事存在等跡象，獲悉啟動馬達及電瓶可能存在附著泥巴水
    份而具有高度受損可能性，並進一步為相關處置，然被告竟
    疏未注意及此，足見原告主張被告施作過程中存有瑕疵，且
    該瑕疵可歸責於被告，並造成上開損害，應屬可採。則被告
    猶空言辯稱:上開啟動馬達及電瓶損壞與伊無涉云云，自非
    可信。
㈢、又原告於發現上開瑕疵後之111年3月30日曾前往被告保養廠
    要求被告處置後遭拒一節，未據被告爭執，是此部分事實，
    自堪認定。從而，被告經原告通知後既拒絕修補該瑕疵，揆
    諸首揭規定，原告請求被告應賠償其所受損害一節，自屬有
    據。
四、另系爭自小客車因受上開損害，致原告支出修繕費用合計60
    ,000元(含工資12,920元、零件費用44,724元及營業稅)，有
    原告提出之前揭修繕單據可查。上開零件費用部分，係以新
    品更換，而系爭車輛係於109年1月間出廠，則上開更換零件
    費用44,724元，其中以新零件更換舊零件折舊部分非屬必要
    費用，應予扣除；次依行政院所頒固定資產耐用年數表及固
    定資產折舊率表，非運輸業用客車之耐用年數為5年，依平
    均法計算其折舊結果（即以固定資產成本減除殘價後之餘額
    ，按固定資產耐用年數表規定之耐用年數平均分攤，計算折
    舊額），每年折舊率為5 分之1 ，並參酌營利事業所得稅查
    核準則第95條第6 項規定「 固定資產提列折舊採用定率遞
    減法者，以1 年為計算單位，其使用期間未滿1 年者，按實
    際使用之月數相當於全年之比例計算之，不滿1月者，以1 
    月計」。本件系爭自小客車自出廠日109年1月，迄至前揭瑕
    疵損害發生時即111年2月，已使用2年2月，則零件扣除折舊
    後之修復費用估定為28,574元【計算方式：1.殘價＝取得成
    本÷( 耐用年數＋1)即44,724÷(5+1)≒7,454（小數點以下四捨
    五入）；2.折舊額 ＝(取得成本－殘價)×1/（耐用年數）×（
    使用年數）即(44,724－7,454) ×1/5×（02+02/12）≒16,150
    （小數點以下四捨五入）；3.扣除折舊後價值＝（新品取得
    成本－折舊額）即44,724－16,150＝28,574】，則家計前揭不
    予折舊之其他修繕相關稅費15,276元後，原告得請求之損害
    賠償數額共計應為43,850元【計算式:28,574元+15,276元＝4
    3,850元】。
五、末按給付無確定期限者，債務人於債權人得請求給付時，經
    其催告而未為給付，自受催告時起，負遲延責任。其經債權
    人起訴而送達訴狀，或依督促程序送達支付命令，或為其他
    相類之行為者，與催告有同一之效力；遲延之債務，以支付
    金錢為標的者，債權人得請求依法定利率計算之遲延利息；
    應付利息之債務，其利率未經約定，亦無法律可據者，週年
    利率為百分之5 ，民法第229 條第2 項、第233 條第1 項前
    段、第203 條分別定有明文。本件原告請求被告給付上開瑕
    疵給付損害賠償債權，核屬無確定期限之給付，自應經原告
    之催告而未為給付，被告始負遲延責任，而原告既未能舉證
    證明於本件起訴前業已對被告為給付之催告，揆諸上開說明
    ，自僅得認於送達本件訴狀時發生催告之效力，並於受催告
    後翌日始發生遲延責任。依此，本件原告請求被告應給付遲
    延利息部分，則自起訴狀繕本送達被告時即111年8月9日(見
    院卷第39頁)之翌日即同年月10日起至清償日止，按週年利
    率百分之5 計算之法定遲延利息，應屬可採，至逾此範圍部
    分之遲延利息請求部分，則非屬有據。
六、從而，原告依民法第495條第1項規定，請求被告賠償43,850
    元，及自111年8月10日起至清償日止，按週年利率百分之5 
    計算之利息，為有理由，應予准許。逾此範圍之請求，即屬
    無據，應予駁回。
七、本件係依小額程序為被告部分敗訴之判決，依民事訴訟法第
    436條之20規定，應就原告勝訴部分依職權宣告假執行。
八、本件判決基礎已臻明確，兩造其餘攻擊防禦方法及訴訟資料
    ，均與判決結果不生影響，爰不逐一論述，併此敘明。
九、本件訴訟費用額為裁判費，金額確定為如主文所示。
中　　華　　民　　國　　111 　年　　10 　　月 　28　　日
              苗栗簡易庭法　官　鄭子文
以上正本係照原本作成。
如對本判決上訴，須於判決送達後20日內向本院提出上訴狀，並
須表明原判決所違背之法令及其具體內容與依訴訟資料可認為原
判決有違背法令之具體事實之上訴理由。（均須按他造當事人之
人數附繕本）。
民事訴訟法第436條之24第2項：對於本判決之上訴，非以違背法
令為理由，不得為之。
中　　華　　民　　國　　111 　年　　10 　　月　　28 　日
                        書記官　楊慧萍